臺灣彰化地方法院刑事判決　　　　　　　　　　　　　　九十三年度訴字第三四號
　　公　訴　人　臺灣彰化地方法院檢察署檢察官
　　被　　　告　甲○○
右列被告因違反毒品危害防制條例案件，經檢察官提起公訴（九十二年度毒偵字第二
八六○號、第二八九六號），暨移送併辦（九十三年度毒偵字第一三九號、臺灣南投
地方法院檢察署第一六四號），於本院準備程序中，被告就被訴事實為有罪之陳述，
經本院合議庭裁定改依簡式審判程序審理，並判決如左：
    主  文
甲○○連續施用第一級毒品，累犯，處有期徒刑拾月，扣案第一級毒品海洛因乙包（
毛重零點貳公克）、內含海洛因無法析離之殘渣袋乙個沒收銷燬之，另注射針筒肆支
沒收之。又連續施用第二級毒品，累犯，處有期徒刑陸月，扣案吸食器燈泡乙個及吸
食器乙組均沒收。應執行有期徒刑壹年貳月，扣案第一級毒品海洛因乙包（毛重零點
貳公克）、內含海洛因無法析離之殘渣袋乙個沒收銷燬之，另注射針筒肆支、吸食器
燈泡乙個及吸食器乙組均沒收。
    事  實
一、甲○○曾有違反肅清煙毒條例案件、麻醉藥品管理條例案件前科，最近一次係因
    違反麻醉藥品管理條例及肅清煙毒條例案件，分經法院判處有期徒刑三年三月、
    六月確定，嗣經裁定定應執行刑為有期徒刑三月七月在案，嗣於民國八十八年九
    月十五日縮短刑期假釋出監，指揮書執畢日期九十年六月二十一日未經撤銷假釋
    而視為執行完畢。其前因施用毒品案件，經裁定觀察、勒戒後，有繼續施用毒品
    之傾向，復經裁定施以強制戒治一年，於九十二年一月十九日戒治期滿，而經臺
    灣彰化地方法院檢察署檢察官於九十二年二月十日，以九十二年度戒毒偵字第一
    ○二號、第一○三號為不起訴處分確定。詎仍不知悔改，復於前揭強制戒治執行
    完畢及不起訴處分確定後五年內，基於施用第一級毒品之概括犯意，自九十二年
    十一月十三日前之同月某日起，迄九十三年一月九日止，在其位於彰化縣芬園鄉
    ○○村○○路○段一三五巷十弄三三號之住處，以針筒注射之方式，非法施用第
    一級毒品海洛因多次。又另萌施用第二級毒品之概括犯意，自九十二年十一月十
    日起，迄九十三年一月九日前二、三日，在上址，以將甲基安非他命（起訴書誤
    載為安非他命）置於鋁箔紙上及玻璃球內用火燒烤吸食煙氣之方式，非法施用第
    二級毒品甲基安非他命多次。嗣於下列時地經警查獲：
（一）於九十二年十一月十三日九時三十分許，在上址經警查獲，扣得內含海洛因量
      微無法析離之殘渣袋一個、其所有供施用海洛因所用之注射針筒一支、供施用
      甲基安非他命所用之吸食器燈泡一個。
（二）同月十五日十五時三十分許，在彰化縣芬園鄉○○村○○街三○○號前，經警
      逮捕，並扣得第一級毒品海洛因乙包（毛重○‧二公克）及其所有供施用海洛
      因所用之注射針筒一支。
（三）九十二年十二月二十五日二十一時十一分許，因列管為毒品人口，至彰化縣警
      察局彰化分局接受採尿檢驗呈嗎啡及甲基安非他命類陽性反應。
（四）九十三年一月三日凌晨一時許，在南投縣草屯鎮○○路中投加油站旁經警盤查
      得知其經列管為毒品人口，同日一時三十五分許，至南投縣警察局草屯分局接
      受採尿檢驗呈嗎啡及甲基安非他命類陽性反應。
（五）九十三年一月九日十一時三十分許，在其上開住處，經警持搜索票查獲，並扣
      得其所有供施用海洛因所用之注射針筒二支、供施用甲基安非他命所用之吸食
      器一組。
二、案經彰化縣警察局、南投縣警察局草屯分局移送臺灣彰化地方法院檢察署檢察官
    偵查起訴暨彰化縣警察局報告臺灣彰化地方法院檢察署檢察官、南投縣警察局草
    屯分局報告臺灣南投地方法院檢察署檢察官移送本院併案審理。
    理  由
一、被告甲○○於準備程序中，就右揭犯罪事實為有罪之陳述，且所犯係死刑、無期
    徒刑、最輕本刑為三年以上有期徒刑以外之罪，經本院合議庭依刑事訴訟法第二
    百七十三條之一第一項之規定，裁定由法官一人獨任進行簡式審判程序，合此敘
    明。
二、右揭犯罪事實，業據被告於本院審理時坦承不諱，且被告於前揭時地獲案後，經
    警採其尿液送驗結果，分係呈嗎啡陽性反應（施用海洛因者會在其體內代謝為嗎
    啡成分殘留，並經由尿液排出）；嗎啡及甲基安非他命陽性反應；嗎啡及甲基安
    非他命類陽性反應；嗎啡陽性反應，分別有彰化縣衛生局九十二年十一月十八日
    煙檢字第九二二三一五號煙毒尿液檢驗成績書、法務部調查局九十三年二月二十
    五日調科壹字第○九三六二四一二三六○號、同日調科壹字第○九三六二四一二
    三六○號檢驗通知書、南投縣政府衛生局九十二年十一月二十一日投衛局檢字第
    ○九二○○二○一七六號尿液檢驗單、詮昕科技股份有限公司九十三年一月六日
    、一月十三日函、彰化縣衛生局九十三年一月十九日煙檢字第九三○一一五號煙
    毒尿液檢驗成績書及中山醫學大學附設醫院藥物濫用檢測中心函各乙紙在卷足參
    。此外，復有如事實欄所示之物品扣案及查獲現場之照片在卷可憑。而被告前因
    施用毒品案件，經裁定觀察、勒戒後，有繼續施用毒品之傾向，復經裁定施以強
    制戒治一年，於九十二年一月十九日戒治期滿，而經臺灣彰化地方法院檢察署檢
    察官於九十二年二月十日，以九十二年度戒毒偵字第一○二號、第一○三號為不
    起訴處分確定一節，復有臺灣高等法院被告全國前案紀錄表及前開不起訴處分書
    各乙份附卷可按。綜上，本案事證已臻明確，被告犯行，洵堪認定。
三、按毒品危害防制條例業於九十二年六月六日經立法院修正通過，於同年七月九日
    經總統公布，並自公布後六個月即九十三年一月九日開始施行（參同條例第三十
    六條）。而依修正後該條例第三十五條第一項第三款之規定，對於九十三年一月
    九日修正施行前繫屬、而於修正施行後審理中之施用毒品案件，應由法院依修正
    後之規定處理之，且修正前之刑罰規定並無較有利於被告之情形，亦無援引同條
    第二項從輕原則之餘地，又此係針對本次毒品危害防制條例修正施行前後法律適
    用之特別規定，自應優先適用於刑法第二條第一項有關新舊法比較之一般規定。
    本件係於九十三年一月九日毒品危害防制條例修正施行前之九十三年一月六日繫
    屬於本院，而於該條例修正施行後審理，自應適用修正後之規定。查被告前因施
    用毒品案件，經強制戒治期滿釋放，由檢察官為不起訴處分後，復於五年內再度
    施用第一、二級毒品海洛因及安非他命，核其所為，係犯修正後毒品危害防制條
    例第十條第一項、第二項之施用第一、二級毒品罪。其為供自己施用之目的而持
    有上開毒品，其於施用前後持有海洛因及安非他命之低度行為，應各為施用之高
    度行為所吸收，不另論罪。又其先後多次施用第一、二級毒品海洛因及安非他命
    之犯行，皆係時間緊接，所犯復係構成要件相同之罪名，顯各係基於概括犯意反
    覆為之，皆為連續犯，均應依刑法第五十六條之規定以一罪論，並加重其刑。另
    其所犯上開二罪間，犯意各別，行為互殊，應予分論併罰。至公訴人雖僅敘及被
    告於九十二年十一月十三日、十五日或各前三日施用第一級海洛因及於同月十五
    日前四日施用第二級安非他命之犯行，惟前揭事實欄所示被告施用第一、二級毒
    品未據起訴部分，與起訴書記載部分，皆有連續犯之裁判上一罪關係，業如前述
    ，為起訴效力所及，本院對此自應併予審理，附此敘明。第查被告有如事實欄所
    示之論罪科刑情形，有卷附臺灣高等法院被告全國前案紀錄表乙份足參，其於受
    有期徒刑之執行完畢後，五年內再犯法定本刑有期徒刑以上之本罪，為累犯，應
    依法加重其刑，並遞加之。爰審酌被告坦承犯行，態度良好，惟素行不佳，施用
    毒品戕害身心、害人害己及被告前因施用毒品，經法院送觀察、勒戒及強制戒治
    後，猶不思戒絕革除惡習，仍二犯本件施用毒品犯行，兼衡被告施用毒品之期間
    、犯罪之動機、目的、手段、品行、生活狀況、智識程度等一切情狀，分別量處
    如主文所示之刑，並定應執行刑。至扣案之海洛因乙包（毛重○‧二公克），及
    內含海洛因殘渣量微無法析離之殘渣袋一個，皆係屬違禁物，不問屬於何人所有
    ，依毒品危害防制條例第十八條第一項前段之規定，併予宣告沒收銷燬之。另注
    射針筒四支、吸食器燈泡乙個及吸食器乙組，均係被告所有供施用第一、二級毒
    品所用之物，業據被告於本院審理時坦承供承，併依刑法第三十八條第一項第二
    款之規定宣告沒收之。
據上論斷，應依刑事訴訟法第二百七十三條之一第一項、第二百九十九條第一項前段
，九十三年一月九日修正施行之毒品危害防制條例第三十五條第一項第三款、第十條
第一項、第二項、第十八條第一項前段，刑法第十一條前段、第五十六條、第四十七
條、第五十一條第五款，判決如主文。
本案經檢察官吳怡盈到庭執行職務。
中      華      民      國      九十三      年      三    月  二十四    日
                                臺灣彰化地方法院刑事第三庭
                                    法      官  游  秀  雯
右正本證明與原本無異。
如不服本判決，應於判決送達後十日內，向本院提出上訴狀（須附繕本）。
                                    法院書記官  陳  文  俊
中      華      民      國      九十三      年      三    月  二十五    日
毒品危害防制條例第十條
施用第一級毒品者，處六月以上五年以下有期徒刑。
施用第二級毒品者，處三年以下有期徒刑。
